【裁判字號】    89,易,1564
【裁判日期】    890818
【裁判案由】    竊盜等
【裁判全文】
臺灣桃園地方法院刑事判決                        八十九年度易字第一五六四號
    公  訴  人  臺灣桃園地方法院檢察署檢察官
    被      告  丙○○
                乙○○
右被告等因竊盜案件，經檢察官提起公訴（八十九年度偵字第七五三０號），本院判
決如左：
         主  文
乙○○共同連續攜帶兇器毀壞門扇竊盜，累犯，處有期徒刑壹年拾月，並於刑之執行
前令入勞動場所強制工作參年。
丙○○共同連續攜帶兇器毀壞門扇竊盜，處有期徒刑壹年。
起子貳支均沒收。
        事  實
一、乙○○有多次竊盜前科，其中曾因竊盜案件，經本院於民國七十八年一月十九日
   分別判處有期徒刑四月，緩刑三年確定，於八十年十二月四日撤銷緩刑，八十三
    年三月二十四日執行完畢。又因竊盜案件，經本院於七十九年十月二十九日判處
    有期徒刑五月確定，於八十年五月十八日執行完畢。後因竊盜案件，經本院於八
    十年五月二十日判處有期徒刑八月確定，於八十年十二月七日執行完畢。再因違
    反麻醉藥品管理條例案件，經本院判處有期徒刑六月，如易科罰金以三百元折算
    一日確定，於八十二年六月二十五日以易科罰金執行完畢。復因竊盜案件，經本
    院於八十三年十一月十六日判處有期徒刑一年確定，於八十四年九月二十一日執
    行完畢。又因違反麻醉藥品管理條例案件，經本院判處有期徒刑七月確定，及因
    竊盜案件，經台灣高等法院於八十七年十月十三日判處一年確定，二案於八十八
    年九月二十八日接續執行完畢，有犯罪之習慣。竟仍不知悔改，復基於共同意圖
    為自己不法所有之概括犯意，與丙○○有犯意聯絡及行為分擔，由丙○○在車上
    把風、乙○○下車行竊之分工方式，連續於如附表所示之時間、地點、方法，竊
    取如附表所示之人之財物，除附表編號一未得財物外，餘均得逞。嗣於八十九年
    五月十六日十二時四十五分許，乙○○與丙○○又以上述分工方式，由乙○○攜
    帶客觀上足供兇器使用之起子二支，破壞門扇，侵入桃園縣大溪鎮番子寮一一一
    之十號甲○○住宅行竊，於竊取新台幣六萬元及約六兩多之金飾等物，為甲○○
    返家發覺，乙○○即趁甲○○不注意之際逃逸，丙○○因未及逃走而於甲○○住
    宅前為警查獲，並供出上情。
二、案經桃園縣警察局大溪分局報請台灣桃園地方法院檢察署檢察官偵查起訴。
        理  由
一、訊據被告乙○○對於右揭事實供承不諱，被告丙○○則矢口否認右揭犯行，辯稱
    ：伊係事後才知道乙○○竊盜，都是事後乙○○打電話叫伊去載他云云。惟查，
    右揭犯罪事實業據被告丙○○於警訊中坦承不諱，核與被害人廖桂芬、戊○○、
    丁○○及甲○○等人於警訊中之指述情節相符；苟被告丙○○無共同行竊犯意，
    不知被告乙○○入內行竊並擔任把風之情，何以不即離去，而在附近等候，被告
    乙○○又何能於竊得該等物後，即找到被告丙○○並同將贓物置放車上離去之理
    ，何況亦一同前往車行，並以被告丙○○名義租車以作為犯罪之交通工具，此有
    汽車約定租賃書影本一紙附卷，足見被告嗣後翻異前供，所辯自不可採信。是以
    本件事證明確，被告等犯行堪予認定。
二、被告等附表編號一、二、五部分，持以竊盜所用之起子二支，客觀上足以對人之
    生命、身體之安全構成威脅，而具有危險性，自屬兇器無疑。核被告所為，附表
    編號三部分係犯刑法刑法第三百二十條第一項之竊盜罪，附表編號一部分係犯第
    三百二十一條第二項、第一項第一、二、三款之攜帶兇器毀壞門扇於夜間侵入住
    宅竊盜未遂罪；附表編號二部分係犯同條第一項第三款之攜帶兇器竊盜罪；附表
    編號四部分係犯同條第一項第二款之毀壞安全設備竊盜罪；附表編號五部分係犯
    同條第一項第二、三款之攜帶兇器毀壞門扇竊盜罪。被告先後五次竊盜犯行，時
    間緊接，犯罪構成要件相同，顯係基於概括犯意為之，為連續犯，應以一罪論，
    從一重之攜帶兇器毀壞門扇竊盜罪處斷，並依刑法第五十六條之規定加重其刑。
    被告乙○○與丙○○就該竊盜行為，具犯意聯絡及行為分擔，均為共同正犯。又
    被告乙○○前於八十三年曾因竊盜案件，經本院判處有期徒刑壹年確定，於八十
    四年九月二十一日執行完畢，此有本院被告全國前案紀錄表存卷可按，其於刑之
    執行完畢後五年內再犯本件有期徒刑以上之罪，為累犯，應依刑法第四十七條遞
    加重其刑。爰審酌被告等犯罪動機、手段、竊取財物之價值、所生危害及犯後態
    度等一切情狀，分別量處如主文所示之刑，以資懲儆。再查被告乙○○曾有如事
    實欄所載之犯行及執行情形，有台灣桃園地方法院檢察署刑案資料查註紀錄表在
    卷可按，仍不知悔改，再犯本件之竊盜犯行，顯有犯罪之習慣，其行為對社會安
    寧、秩序及被害人財產危害甚大，實有滌除其犯罪劣習，再予教育以矯正其偏差
    人格及行為之必要，爰依竊盜犯贓物犯保安處分條例第三條第一項第一款、第四
    條之規定，諭知於刑之執行前令入勞動場所強制工作參年。
三、起子二支，均係共同被告乙○○所有，且供犯罪所用之物，雖未扣案，但無事實
    證明業已滅失，爰依刑法第三十八條第一項第二款之規定，併予宣告沒收。
四、公訴人雖僅就被告附表編號二至五部分犯行起訴，然被告其餘犯行，與起訴部分
    有連續犯之裁判上一罪關係，為起訴效力所及，本院自得併予審判，併予敘明。
據上論斷，應依刑事訴訟法第二百九十九條第一項前段，刑法第二十八條、第五十六
條、第三百二十一條第一項第二款、第三款、第四十七條、第三十八條第一項第二款
，竊盜犯贓物犯保安處分條例第四條、第三條第一項第一款、第五條第一項，判決如
主文。
本案經檢察官呂理銘、何祖舜到庭執行職務
中      華      民      國    八十九    年      八      月     十八     日
                                    臺灣桃園地方法院刑事第二庭
                                          法  官  曾  正  耀
右正本證明與原本無異。
如不服本判決，應於判決送達後十日內向本院提出上訴狀。
                                          書記官   蘇     萱
中       華       民       國     八十九    年     八    月    十八    日
附 表
┌──┬───────┬───────┬─────┬────┬──────┐
│編號│  時    間    │  地    點    │ 行竊方法 │被 害 人│ 所得財物   │
├──┼───────┼───────┼─────┼────┼──────┤
│ 一 │八十九年四月二│桃園縣大溪鎮番│以起子之兇│廖桂芬  │未遂        │
│    │十九日凌晨二、│寮六十九之一號│器毀壞門扇│        │            │
│    │三時許        │              │，於夜間侵│        │            │
│    │              │              │入住宅竊盜│        │            │
│ │              │              │          │        │            │
│    │              │              │          │        │            │
├──┼───────┼───────┼─────┼────┼──────┤
│ 二 │八十九年四月二│桃園縣大溪鎮番│以起子之兇│廖桂芬  │車號ＫＹ─五│
│    │十九日凌晨二、│寮六十九之一號│器行竊    │        │０三九號自用│
│    │三時許        │前            │          │        │小客車內之高│
│    │              │              │          │        │速公路回數票│
│    │              │              │          │        │一本、零錢新│
│    │              │              │          │        │台幣（下同）│
│    │              │              │          │        │三百元      │
├──┼───────┼───────┼─────┼────┼──────┤
│ 三 │八十九年四月二│桃園縣大溪鎮番│趁大門未鎖│戊○○  │海釣桿三支、│
│    │十九日上午十一│寮六十九之九號│侵入住宅竊│        │手桿五支、釣│
│    │時許       │              │盜（侵入住│        │魚器具一組、│
│    │              │              │宅未據告訴│        │香菸三條    │
│    │              │              │）        │        │            │
├──┼───────┼───────┼─────┼────┼──────┤
│ 四 │八十九年五月三│桃園縣大溪鎮番│破壞窗戶安│丁○○  │港幣一千元、│
│    │日上午十二時許│寮二十號      │全設備侵入│        │人民幣一千元│
│    │              │              │住宅竊盜  │        │、玉鐲十五個│
│    │              │              │          │        │、現金一萬元│
├──┼───────┼───────┼─────┼────┼──────┤
│ 五 │八十九年五月十│桃園縣大溪鎮番│以起子之兇│甲○○  │金飾六兩多、│
│    │六日中午十二時│寮一一一之十號│器破壞門扇│        │現金六萬元  │
│    │四十五分許    │              │侵入住宅竊│        │            │
│    │              │              │盜        │        │            │
│    │              │             │          │        │            │
└──┴───────┴───────┴─────┴────┴──────┘
刑法第三百二十一條
犯竊盜罪而有左列情形之一者，處六月以上五年以下有期徒刑：
一、於夜間侵入住宅或有人居住之建築物、船艦或隱匿其內而犯之者。
二、毀越門扇、牆垣或其他安全設備而犯之者。
三、攜帶兇器而犯之者。
四、結夥三人以上而犯之者。


司法院資訊處製作；財團法人民間司法改革基金會備份。
